# 审计的“重要性”与会计准则中的“重要的前期差错”有什么直接关系吗？

提问人：hunaipeng 时间：2012-09-22 11:30:43
RT，如果达到审计的重要性水平是否同时属于重要的前期差错，两者是等同关系吗？
该贴已经同步到 hunaipeng的微博

回答人：chenyiwei
回复 hunaipeng 的帖子
《中国注册会计师审计准则第 1221 号——计划和执行审计工作时的重要性（ 2010 年 11 月 1 日修订）》第三条、第四条规定：
第三条 财务报告编制基础通常从编制和列报财务报表的角度阐释重要性概念。财务报告编制基础可能以不同的术语解释重要性，但通常而言，重要性概念可从下列方面进行理解： （一）如果合理预期错报（包括漏报）单独或汇总起来可能影响财务报表使用者依据财务报表作出的经济决策，则通常认为错报是重大的； （二）对重要性的判断是根据具体环境作出的，并受错报的金额或性质的影响，或受两者共同作用的影响； （三）判断某事项对财务报表使用者是否重大，是在考虑财务报表使用者整体共同的财务信息需求的基础上作出的。由于不同财务报表使用者对财务信息的需求可能差异很大，因此不考虑错报对个别财务报表使用者可能产生的影响。
第四条 适用的财务报告编制基础对重要性概念的规定，为注册会计师在审计工作中确定重要性提供了参考依据。如果适用的财务报告编制基础未对重要性概念作出规定，本准则第三条为注册会计师确定重要性提供了参考依据。
《企业会计准则讲解（ 2010 ）》第二十九章第四节对如何判断前期差错的重大性给出了以下指引： 重要的前期差错，是指足以影响财务报表使用者对企业财务状况、经营成果和现金流量做出正确判断的前期差错。不重要的前期差错，是指不足以影响财务报表使用者对企业财务状况、经营成果和现金流量做出正确判断的前期差错。 前期差错的重要性取决于在相关环境下对遗漏或错误表述的规模和性质的判断。前期差错所影响的财务报表项目的金额或性质，是判断该前期差错是否具有重要性的决定性因素。一般来说，前期差错所影响的财务报表项目的金额越大、性质越严重，其重要性水平越高。
因此，会计准则和审计准则中的重要性概念在相当程度上是相通的。审计中通常就以会计准则中的重要性水平作为判断是否对被审计财务报表构成重大影响的标准。例如，一般对于处于正常稳定盈利状态的企业，重要性水平一般可确定为税前利润的 5 ％。